臺灣臺北地方法院民事裁定　　　　　　 100年度小上字第89號
上　訴　人　劉　
訴訟代理人　張立民
被上訴人　　行政院國軍退除役官兵輔導委員會臺北市榮民服務處
法定代理人　李潤民
上列當事人間給付看護費事件，上訴人對於中華民國100 年6 月
17日本院臺北簡易庭100 年度北小字第65號第一審小額民事判決
，提起上訴，本院裁定如下：
    主  文
上訴駁回。
第二審訴訟費用新臺幣壹仟伍佰元由上訴人負擔。
    理  由
一按對於小額程序之第一審裁判之上訴，非以其違背法令為理由
  ，不得為之；又提起上訴，上訴狀內應記載上訴理由，表明原
  判決所違背之法令及其具體內容，暨依訴訟資料合於該違背法
  令之具體事實，民事訴訟法第436 條之24第2 項、第436 條之
  25分別定有明文。且所謂違背法令，依同法第436 條之32第2
  項準用第468 條、及第469 條第1 款至第5 款規定，即依同法
  第468 條規定，判決不適用法規或適用不當者，為違背法令；
  依同法第469 條規定，判決有該條所列第1 款至第5 款情形之
  一者，為當然違背法令。是當事人提起上訴，如以同法第469
  條所列第1 至5 款為理由時，其上訴狀或理由書應表明該判決
  有合於各該條款規定情形之具體內容，及係依何訴訟資料合於
  該違背法令之具體事實。如依同法第468 條規定，以原判決有
  不適用法規或適用法規不當為理由時，其上訴狀或理由書應表
  明該判決所違背之法令條項，或有關判例、解釋字號，或成文
  法以外之習慣或法理等及其具體內容，暨係依何訴訟資料合於
  該違背法令之具體事實。上訴狀或理由書如未依上述方式表明
  ，或其所表明者顯與上開法條規定不合時，即難認為已合法表
  明上訴理由，上訴自非合法，最高法院著有71年臺上字第314
  號判例可資參照。
二本件上訴意旨略以：上訴人在台從事看護工作，證人即忠順里
  里長曾寧旖於原審之證述不合常情，原判決內容有欠公允，為
  此聲明廢棄原判決等語。經核其上訴理由狀所載內容，並未具
  體說明其有何不適用法規或適用法規不當之情形，及揭示該法
  規之條項或其內容，及合於民事訴訟法第469 條所列各款之事
  實，自難認其對原審判決之如何違背法令已有具體之指摘。據
  此，上訴人提起本件上訴為不合法，應予駁回。
三上訴人應負擔之第二審訴訟費用額確定為新臺幣1,500元。
四據上論結，本件上訴為不合法。爰依民事訴訟法第436條之32
  第1 項、第2 項、第444 條第1 項前段、第436 條之19第1項
  、第95條、第78條，裁定如主文。
中    華    民    國   100    年    8     月    31    日
                       民事第六庭審判長法官  傅中樂
                                       法官  姜悌文
                                       法官  邱蓮華
以上正本係照原本作成。
本裁定不得抗告。
中    華    民    國   100    年    8     月    31    日
                                     書記官  黃曼琳